---
title: Cardiopatias congênitas
output:
  html_document:
    toc: true
    toc_depth: 3
    toc_float: true
---


```{r, eval=TRUE, include=FALSE, cache=FALSE}
library(DT)
knitr::read_chunk('Analises cardiopatias 2011.R')
knitr::read_chunk('Analises cardiopatias 2012.R')
knitr::read_chunk('Analises cardiopatias 2013.R')
knitr::read_chunk('Analises cardiopatias 2014.R')
knitr::read_chunk('Analises cardiopatias 2015.R')
knitr::read_chunk('Analises cardiopatias 2016.R')
knitr::read_chunk('Analises cardiopatias 2017.R')
knitr::read_chunk('Analises cardiopatias 2018.R')
knitr::read_chunk('Analises cardiopatias 2019.R')
knitr::read_chunk('Analises cardiopatias 2020.R')
knitr::read_chunk('Analises cardiopatias período 2011-2019.R')
knitr::read_chunk('Analises cardiopatias período 2011-2020.R')
knitr::read_chunk('Arquivos tabelas.R')
```


```{r, biblioteca2011, include=FALSE, results='hide'}
```

```{r, arquivos_mapas2011, include=FALSE, results='hide'}
```

```{r, analises2011, include=FALSE, results='hide'}
```

```{r, analises2012, include=FALSE, results='hide'}
```

```{r, analises2013, include=FALSE, results='hide'}
```

```{r, analises2014, include=FALSE, results='hide'}
```

```{r, analises2015, include=FALSE, results='hide'}
```

```{r, analises2016, include=FALSE, results='hide'}
```

```{r, analises2017, include=FALSE, results='hide'}
```

```{r, analises2018, include=FALSE, results='hide'}
```

```{r, analises2019, include=FALSE, results='hide'}
```

```{r, analises2020, include=FALSE, results='hide'}
```

```{r, analisesp1119, include=FALSE, results='hide'}
```

```{r, analisesp1120, include=FALSE, results='hide'}
```

```{r, arquivos_tabelas, include=FALSE, results='hide'}
```


# Por município de residência

## Nascidos vivos com Anomalias

### Mapas {.tabset}

#### 2011-19

```{r, mapa_cardio.muni.residp1119, echo=FALSE, warning=FALSE, message=FALSE}
```

#### 2011-20

```{r, mapa_cardio.muni.residp1120, echo=FALSE, warning=FALSE, message=FALSE}
```



## Prevalências ao nascimento

### Mapas {.tabset}

#### 2011-19

```{r, mapa_prev.cardio.muni.residp1119, echo=FALSE, warning=FALSE, message=FALSE}
```

#### 2011-20

```{r, mapa_prev.cardio.muni.residp1120, echo=FALSE, warning=FALSE, message=FALSE}
```



### Tabelas {.tabset}

#### 2011

```{r, tab_prev.cardio.muni.resid2011, echo=FALSE}
```

```{r, echo=FALSE}

DT::datatable(tab_prev.cardio.muni.resid2011, extensions = 'Buttons',
          options = list(dom = 'Bfrtip', 
                          buttons = list(list(
        extend = 'collection',
        buttons = c('csv', 'excel', 'pdf'),
        text = 'Download'
      ))))
```

#### 2012

```{r, tab_prev.cardio.muni.resid2012, echo=FALSE}
```

```{r, echo=FALSE}

DT::datatable(tab_prev.cardio.muni.resid2012, extensions = 'Buttons',
          options = list(dom = 'Bfrtip', 
                          buttons = list(list(
        extend = 'collection',
        buttons = c('csv', 'excel', 'pdf'),
        text = 'Download'
      ))))
```

#### 2013

```{r, tab_prev.cardio.muni.resid2013, echo=FALSE}
```

```{r, echo=FALSE}

DT::datatable(tab_prev.cardio.muni.resid2013, extensions = 'Buttons',
          options = list(dom = 'Bfrtip', 
                          buttons = list(list(
        extend = 'collection',
        buttons = c('csv', 'excel', 'pdf'),
        text = 'Download'
      ))))
```

#### 2014

```{r, tab_prev.cardio.muni.resid2014, echo=FALSE}
```

```{r, echo=FALSE}

DT::datatable(tab_prev.cardio.muni.resid2014, extensions = 'Buttons',
          options = list(dom = 'Bfrtip', 
                          buttons = list(list(
        extend = 'collection',
        buttons = c('csv', 'excel', 'pdf'),
        text = 'Download'
      ))))
```

#### 2015

```{r, tab_prev.cardio.muni.resid2015, echo=FALSE}
```

```{r, echo=FALSE}

DT::datatable(tab_prev.cardio.muni.resid2015, extensions = 'Buttons',
          options = list(dom = 'Bfrtip', 
                          buttons = list(list(
        extend = 'collection',
        buttons = c('csv', 'excel', 'pdf'),
        text = 'Download'
      ))))
```

#### 2016

```{r, tab_prev.cardio.muni.resid2016, echo=FALSE}
```

```{r, echo=FALSE}

DT::datatable(tab_prev.cardio.muni.resid2016, extensions = 'Buttons',
          options = list(dom = 'Bfrtip', 
                          buttons = list(list(
        extend = 'collection',
        buttons = c('csv', 'excel', 'pdf'),
        text = 'Download'
      ))))
```

#### 2017

```{r, tab_prev.cardio.muni.resid2017, echo=FALSE}
```

```{r, echo=FALSE}

DT::datatable(tab_prev.cardio.muni.resid2017, extensions = 'Buttons',
          options = list(dom = 'Bfrtip', 
                          buttons = list(list(
        extend = 'collection',
        buttons = c('csv', 'excel', 'pdf'),
        text = 'Download'
      ))))
```

#### 2018

```{r, tab_prev.cardio.muni.resid2018, echo=FALSE}
```

```{r, echo=FALSE}

DT::datatable(tab_prev.cardio.muni.resid2018, extensions = 'Buttons',
          options = list(dom = 'Bfrtip', 
                          buttons = list(list(
        extend = 'collection',
        buttons = c('csv', 'excel', 'pdf'),
        text = 'Download'
      ))))
```

#### 2019

```{r, tab_prev.cardio.muni.resid2019, echo=FALSE}
```

```{r, echo=FALSE}

DT::datatable(tab_prev.cardio.muni.resid2019, extensions = 'Buttons',
          options = list(dom = 'Bfrtip', 
                          buttons = list(list(
        extend = 'collection',
        buttons = c('csv', 'excel', 'pdf'),
        text = 'Download'
      ))))
```

#### 2020

```{r, tab_prev.cardio.muni.resid2020, echo=FALSE}
```

```{r, echo=FALSE}

DT::datatable(tab_prev.cardio.muni.resid2020, extensions = 'Buttons',
          options = list(dom = 'Bfrtip', 
                          buttons = list(list(
        extend = 'collection',
        buttons = c('csv', 'excel', 'pdf'),
        text = 'Download'
      ))))
```

#### 2011-19

```{r, tab_prev.cardio.muni.residp1119, echo=FALSE}
```

```{r, echo=FALSE}

DT::datatable(tab_prev.cardio.muni.residp1119, extensions = 'Buttons',
          options = list(dom = 'Bfrtip', 
                          buttons = list(list(
        extend = 'collection',
        buttons = c('csv', 'excel', 'pdf'),
        text = 'Download'
      ))))
```

#### 2011-20

```{r, tab_prev.cardio.muni.residp1120, echo=FALSE}
```

```{r, echo=FALSE}

DT::datatable(tab_prev.cardio.muni.residp1120, extensions = 'Buttons',
          options = list(dom = 'Bfrtip', 
                          buttons = list(list(
        extend = 'collection',
        buttons = c('csv', 'excel', 'pdf'),
        text = 'Download'
      ))))
```


# Por macrorregião de residência

## Nascidos vivos com Anomalias

### Mapas {.tabset}

#### 2011-19

```{r, mapa_cardio.macro.residp1119, echo=FALSE, warning=FALSE, message=FALSE}
```

#### 2011-20

```{r, mapa_cardio.macro.residp1120, echo=FALSE, warning=FALSE, message=FALSE}
```



## Prevalências ao nascimento

### Mapas {.tabset}

#### 2011-19

```{r, mapa_prev.cardio.macro.residp1119, echo=FALSE, warning=FALSE, message=FALSE}
```

#### 2011-20

```{r, mapa_prev.cardio.macro.residp1120, echo=FALSE, warning=FALSE, message=FALSE}
```



### Tabelas {.tabset}

#### 2011

```{r, tab_prev.cardio.macro.resid2011, echo=FALSE}
```

```{r, echo=FALSE}

DT::datatable(tab_prev.cardio.macro.resid2011, extensions = 'Buttons',
          options = list(dom = 'Bfrtip', 
                          buttons = list(list(
        extend = 'collection',
        buttons = c('csv', 'excel', 'pdf'),
        text = 'Download'
      ))))
```

#### 2012

```{r, tab_prev.cardio.macro.resid2012, echo=FALSE}
```

```{r, echo=FALSE}

DT::datatable(tab_prev.cardio.macro.resid2012, extensions = 'Buttons',
          options = list(dom = 'Bfrtip', 
                          buttons = list(list(
        extend = 'collection',
        buttons = c('csv', 'excel', 'pdf'),
        text = 'Download'
      ))))
```

#### 2013

```{r, tab_prev.cardio.macro.resid2013, echo=FALSE}
```

```{r, echo=FALSE}

DT::datatable(tab_prev.cardio.macro.resid2013, extensions = 'Buttons',
          options = list(dom = 'Bfrtip', 
                          buttons = list(list(
        extend = 'collection',
        buttons = c('csv', 'excel', 'pdf'),
        text = 'Download'
      ))))
```

#### 2014

```{r, tab_prev.cardio.macro.resid2014, echo=FALSE}
```

```{r, echo=FALSE}

DT::datatable(tab_prev.cardio.macro.resid2014, extensions = 'Buttons',
          options = list(dom = 'Bfrtip', 
                          buttons = list(list(
        extend = 'collection',
        buttons = c('csv', 'excel', 'pdf'),
        text = 'Download'
      ))))
```

#### 2015

```{r, tab_prev.cardio.macro.resid2015, echo=FALSE}
```

```{r, echo=FALSE}

DT::datatable(tab_prev.cardio.macro.resid2015, extensions = 'Buttons',
          options = list(dom = 'Bfrtip', 
                          buttons = list(list(
        extend = 'collection',
        buttons = c('csv', 'excel', 'pdf'),
        text = 'Download'
      ))))
```

#### 2016

```{r, tab_prev.cardio.macro.resid2016, echo=FALSE}
```

```{r, echo=FALSE}

DT::datatable(tab_prev.cardio.macro.resid2016, extensions = 'Buttons',
          options = list(dom = 'Bfrtip', 
                          buttons = list(list(
        extend = 'collection',
        buttons = c('csv', 'excel', 'pdf'),
        text = 'Download'
      ))))
```

#### 2017

```{r, tab_prev.cardio.macro.resid2017, echo=FALSE}
```

```{r, echo=FALSE}

DT::datatable(tab_prev.cardio.macro.resid2017, extensions = 'Buttons',
          options = list(dom = 'Bfrtip', 
                          buttons = list(list(
        extend = 'collection',
        buttons = c('csv', 'excel', 'pdf'),
        text = 'Download'
      ))))
```

#### 2018

```{r, tab_prev.cardio.macro.resid2018, echo=FALSE}
```

```{r, echo=FALSE}

DT::datatable(tab_prev.cardio.macro.resid2018, extensions = 'Buttons',
          options = list(dom = 'Bfrtip', 
                          buttons = list(list(
        extend = 'collection',
        buttons = c('csv', 'excel', 'pdf'),
        text = 'Download'
      ))))
```

#### 2019

```{r, tab_prev.cardio.macro.resid2019, echo=FALSE}
```

```{r, echo=FALSE}

DT::datatable(tab_prev.cardio.macro.resid2019, extensions = 'Buttons',
          options = list(dom = 'Bfrtip', 
                          buttons = list(list(
        extend = 'collection',
        buttons = c('csv', 'excel', 'pdf'),
        text = 'Download'
      ))))
```

#### 2020

```{r, tab_prev.cardio.macro.resid2020, echo=FALSE}
```

```{r, echo=FALSE}

DT::datatable(tab_prev.cardio.macro.resid2020, extensions = 'Buttons',
          options = list(dom = 'Bfrtip', 
                          buttons = list(list(
        extend = 'collection',
        buttons = c('csv', 'excel', 'pdf'),
        text = 'Download'
      ))))
```

#### 2011-19

```{r, tab_prev.cardio.macro.residp1119, echo=FALSE}
```

```{r, echo=FALSE}

DT::datatable(tab_prev.cardio.macro.residp1119, extensions = 'Buttons',
          options = list(dom = 'Bfrtip', 
                          buttons = list(list(
        extend = 'collection',
        buttons = c('csv', 'excel', 'pdf'),
        text = 'Download'
      ))))
```

#### 2011-20

```{r, tab_prev.cardio.macro.residp1120, echo=FALSE}
```

```{r, echo=FALSE}

DT::datatable(tab_prev.cardio.macro.residp1120, extensions = 'Buttons',
          options = list(dom = 'Bfrtip', 
                          buttons = list(list(
        extend = 'collection',
        buttons = c('csv', 'excel', 'pdf'),
        text = 'Download'
      ))))
```




# Por região de residência

## Prevalências ao nascimento

### Tabelas {.tabset}

#### 2011

```{r, tab_prev.cardio.reg.resid2011, echo=FALSE}
```

```{r, echo=FALSE}

DT::datatable(tab_prev.cardio.reg.resid2011, extensions = 'Buttons',
          options = list(dom = 'Bfrtip', 
                          buttons = list(list(
        extend = 'collection',
        buttons = c('csv', 'excel', 'pdf'),
        text = 'Download'
      ))))
```

#### 2012

```{r, tab_prev.cardio.reg.resid2012, echo=FALSE}
```

```{r, echo=FALSE}

DT::datatable(tab_prev.cardio.reg.resid2012, extensions = 'Buttons',
          options = list(dom = 'Bfrtip', 
                          buttons = list(list(
        extend = 'collection',
        buttons = c('csv', 'excel', 'pdf'),
        text = 'Download'
      ))))
```

#### 2013

```{r, tab_prev.cardio.reg.resid2013, echo=FALSE}
```

```{r, echo=FALSE}

DT::datatable(tab_prev.cardio.reg.resid2013, extensions = 'Buttons',
          options = list(dom = 'Bfrtip', 
                          buttons = list(list(
        extend = 'collection',
        buttons = c('csv', 'excel', 'pdf'),
        text = 'Download'
      ))))
```

#### 2014

```{r, tab_prev.cardio.reg.resid2014, echo=FALSE}
```

```{r, echo=FALSE}

DT::datatable(tab_prev.cardio.reg.resid2014, extensions = 'Buttons',
          options = list(dom = 'Bfrtip', 
                          buttons = list(list(
        extend = 'collection',
        buttons = c('csv', 'excel', 'pdf'),
        text = 'Download'
      ))))
```

#### 2015

```{r, tab_prev.cardio.reg.resid2015, echo=FALSE}
```

```{r, echo=FALSE}

DT::datatable(tab_prev.cardio.reg.resid2015, extensions = 'Buttons',
          options = list(dom = 'Bfrtip', 
                          buttons = list(list(
        extend = 'collection',
        buttons = c('csv', 'excel', 'pdf'),
        text = 'Download'
      ))))
```

#### 2016

```{r, tab_prev.cardio.reg.resid2016, echo=FALSE}
```

```{r, echo=FALSE}

DT::datatable(tab_prev.cardio.reg.resid2016, extensions = 'Buttons',
          options = list(dom = 'Bfrtip', 
                          buttons = list(list(
        extend = 'collection',
        buttons = c('csv', 'excel', 'pdf'),
        text = 'Download'
      ))))
```

#### 2017

```{r, tab_prev.cardio.reg.resid2017, echo=FALSE}
```

```{r, echo=FALSE}

DT::datatable(tab_prev.cardio.reg.resid2017, extensions = 'Buttons',
          options = list(dom = 'Bfrtip', 
                          buttons = list(list(
        extend = 'collection',
        buttons = c('csv', 'excel', 'pdf'),
        text = 'Download'
      ))))
```

#### 2018

```{r, tab_prev.cardio.reg.resid2018, echo=FALSE}
```

```{r, echo=FALSE}

DT::datatable(tab_prev.cardio.reg.resid2018, extensions = 'Buttons',
          options = list(dom = 'Bfrtip', 
                          buttons = list(list(
        extend = 'collection',
        buttons = c('csv', 'excel', 'pdf'),
        text = 'Download'
      ))))
```

#### 2019

```{r, tab_prev.cardio.reg.resid2019, echo=FALSE}
```

```{r, echo=FALSE}

DT::datatable(tab_prev.cardio.reg.resid2019, extensions = 'Buttons',
          options = list(dom = 'Bfrtip', 
                          buttons = list(list(
        extend = 'collection',
        buttons = c('csv', 'excel', 'pdf'),
        text = 'Download'
      ))))
```

#### 2020

```{r, tab_prev.cardio.reg.resid2020, echo=FALSE}
```

```{r, echo=FALSE}

DT::datatable(tab_prev.cardio.reg.resid2020, extensions = 'Buttons',
          options = list(dom = 'Bfrtip', 
                          buttons = list(list(
        extend = 'collection',
        buttons = c('csv', 'excel', 'pdf'),
        text = 'Download'
      ))))
```

#### 2011-19

```{r, tab_prev.cardio.reg.residp1119, echo=FALSE}
```

```{r, echo=FALSE}

DT::datatable(tab_prev.cardio.reg.residp1119, extensions = 'Buttons',
          options = list(dom = 'Bfrtip', 
                          buttons = list(list(
        extend = 'collection',
        buttons = c('csv', 'excel', 'pdf'),
        text = 'Download'
      ))))
```

#### 2011-20

```{r, tab_prev.cardio.reg.residp1120, echo=FALSE}
```

```{r, echo=FALSE}

DT::datatable(tab_prev.cardio.reg.residp1120, extensions = 'Buttons',
          options = list(dom = 'Bfrtip', 
                          buttons = list(list(
        extend = 'collection',
        buttons = c('csv', 'excel', 'pdf'),
        text = 'Download'
      ))))
```


# Por estabelecimento

## Prevalências ao nascimento

### Tabelas {.tabset}

#### 2011-19

```{r, tab_prev.cardio.estabp1119, include=FALSE, echo=FALSE, message=FALSE, warning=FALSE}
```

```{r, echo=FALSE, message=FALSE, warning=FALSE}

DT::datatable(tab_prev.cardio.estabp1119, extensions = 'Buttons',
          options = list(dom = 'Bfrtip', 
                          buttons = list(list(
        extend = 'collection',
        buttons = c('csv', 'excel', 'pdf'),
        text = 'Download'
      ))))
```

#### 2011-20

```{r, tab_prev.cardio.estabp1120, include=FALSE, echo=FALSE, message=FALSE, warning=FALSE}
```

```{r, echo=FALSE, message=FALSE, warning=FALSE}

DT::datatable(tab_prev.cardio.estabp1120, extensions = 'Buttons',
          options = list(dom = 'Bfrtip', 
                          buttons = list(list(
        extend = 'collection',
        buttons = c('csv', 'excel', 'pdf'),
        text = 'Download'
      ))))
```

