---
title: Estatística Scan e Suavização
output:
  html_document:
    toc: true
    toc_depth: 3
    toc_float: true
---


```{r, eval=TRUE, include=FALSE, cache=FALSE}
library(DT)
knitr::read_chunk('Scan anomalias selecionadas.R')
knitr::read_chunk('suavizacao espacial.R')
```


```{r, biblioteca_suavizacao, include=FALSE, results='hide'}
```

```{r, biblioteca_serie, include=FALSE, results='hide'}
```

```{r, arquivos_mapasp1120, include=FALSE, results='hide'}
```


# Estatística Scan e Suavização BYM

A estatística scan foi aplicada para cada grupos de anomalias, considerando os municípios de residência e o período de 2011-2020. É exibido no mapa os clusters que possuem o valor p significativo. Quando não significativo, é exibido apenas o primeiro cluster com o valor p mais baixo. <br/>
A suavização do risco relativo foi feita através do modelo BYM(Besag–York–Mollié), que inclui um componente ICAR para autocorrelação espacial + um componente de efeitos aleatórios.



## Defeitos de tubo neural {.tabset}

### Scan


```{r, bancoscan, include=FALSE, results='hide'}
```

```{r, dadostuboneural, include=FALSE, results='hide'}
```

```{r, clustertubo, echo=FALSE, warning=FALSE, message=FALSE}
```

### BYM

```{r, bancoSIR, include=FALSE, results='hide'}
```

```{r, dadosbymtubo, include=FALSE, results='hide'}
```

```{r, mapabymtubo, echo=FALSE, warning=FALSE, message=FALSE}
```


### Tabela

```{r, tabelatubo, include=FALSE, echo=FALSE, message=FALSE, warning=FALSE}
```

```{r, echo=FALSE, message=FALSE, warning=FALSE}

DT::datatable(tabela_tubo, extensions = 'Buttons',
          options = list(dom = 'Bfrtip', 
                          buttons = list(list(
        extend = 'collection',
        buttons = c('csv', 'excel', 'pdf'),
        text = 'Download'
      ))))
```



## Microcefalia {.tabset}

### Scan


```{r, bancoscan, include=FALSE, results='hide'}
```

```{r, dadosmicrocefalia, include=FALSE, results='hide'}
```

```{r, clustermicrocefalia, echo=FALSE, warning=FALSE, message=FALSE}
```

### BYM

```{r, bancoSIR, include=FALSE, results='hide'}
```

```{r, dadosbymmicrocefalia, include=FALSE, results='hide'}
```

```{r, mapabymmicrocefalia, echo=FALSE, warning=FALSE, message=FALSE}
```


### Tabela

```{r, tabelamicrocefalia, include=FALSE, echo=FALSE, message=FALSE, warning=FALSE}
```

```{r, echo=FALSE, message=FALSE, warning=FALSE}

DT::datatable(tabela_microcefalia, extensions = 'Buttons',
          options = list(dom = 'Bfrtip', 
                          buttons = list(list(
        extend = 'collection',
        buttons = c('csv', 'excel', 'pdf'),
        text = 'Download'
      ))))
```


## Cardiopatias congênitas {.tabset}

### Scan

```{r, bancoscan, include=FALSE, results='hide'}
```

```{r, dadoscardio, include=FALSE, results='hide'}
```

```{r, clustercardio, echo=FALSE, warning=FALSE, message=FALSE}
```

### BYM

```{r, bancoSIR, include=FALSE, results='hide'}
```

```{r, dadosbymcardio, include=FALSE, results='hide'}
```

```{r, mapabymcardio, echo=FALSE, warning=FALSE, message=FALSE}
```


### Tabela

```{r, tabelacardio, include=FALSE, echo=FALSE, message=FALSE, warning=FALSE}
```

```{r, echo=FALSE, message=FALSE, warning=FALSE}

DT::datatable(tabela_cardio, extensions = 'Buttons',
          options = list(dom = 'Bfrtip', 
                          buttons = list(list(
        extend = 'collection',
        buttons = c('csv', 'excel', 'pdf'),
        text = 'Download'
      ))))
```


## Fendas orais {.tabset}

### Scan

```{r, bancoscan, include=FALSE, results='hide'}
```

```{r, dadosfendas, include=FALSE, results='hide'}
```

```{r, clusterfendas, echo=FALSE, warning=FALSE, message=FALSE}
```

### BYM

```{r, bancoSIR, include=FALSE, results='hide'}
```

```{r, dadosbymfendas, include=FALSE, results='hide'}
```

```{r, mapabymfendas, echo=FALSE, warning=FALSE, message=FALSE}
```


### Tabela

```{r, tabelafendas, include=FALSE, echo=FALSE, message=FALSE, warning=FALSE}
```

```{r, echo=FALSE, message=FALSE, warning=FALSE}

DT::datatable(tabela_fendas, extensions = 'Buttons',
          options = list(dom = 'Bfrtip', 
                          buttons = list(list(
        extend = 'collection',
        buttons = c('csv', 'excel', 'pdf'),
        text = 'Download'
      ))))
```


## Anomalias de órgãos genitais - Hipospádias {.tabset}

### Scan

```{r, bancoscan, include=FALSE, results='hide'}
```

```{r, dadoshipospadias, include=FALSE, results='hide'}
```

```{r, clusterhipospadias, echo=FALSE, warning=FALSE, message=FALSE}
```

### BYM


```{r, bancoSIR, include=FALSE, results='hide'}
```

```{r, dadosbymhipospadias, include=FALSE, results='hide'}
```

```{r, mapabymhipospadias, echo=FALSE, warning=FALSE, message=FALSE}
```


### Tabela

```{r, tabelahipospadias, include=FALSE, echo=FALSE, message=FALSE, warning=FALSE}
```

```{r, echo=FALSE, message=FALSE, warning=FALSE}

DT::datatable(tabela_hipospadias, extensions = 'Buttons',
          options = list(dom = 'Bfrtip', 
                          buttons = list(list(
        extend = 'collection',
        buttons = c('csv', 'excel', 'pdf'),
        text = 'Download'
      ))))
```


## Anomalias de órgãos genitais - Sexo indefinido {.tabset}

### Scan

```{r, bancoscan, include=FALSE, results='hide'}
```

```{r, dadosSI, include=FALSE, results='hide'}
```

```{r, clusterSI, echo=FALSE, warning=FALSE, message=FALSE}
```

### BYM


```{r, bancoSIR, include=FALSE, results='hide'}
```

```{r, dadosbymSI, include=FALSE, results='hide'}
```

```{r, mapabymSI, echo=FALSE, warning=FALSE, message=FALSE}
```


### Tabela

```{r, tabelaSI, include=FALSE, echo=FALSE, message=FALSE, warning=FALSE}
```

```{r, echo=FALSE, message=FALSE, warning=FALSE}

DT::datatable(tabela_SI, extensions = 'Buttons',
          options = list(dom = 'Bfrtip', 
                          buttons = list(list(
        extend = 'collection',
        buttons = c('csv', 'excel', 'pdf'),
        text = 'Download'
      ))))
```




## Defeitos de membros {.tabset}

### Scan

```{r, bancoscan, include=FALSE, results='hide'}
```

```{r, dadosmembros, include=FALSE, results='hide'}
```

```{r, clustermembros, echo=FALSE, warning=FALSE, message=FALSE}
```

### BYM


```{r, bancoSIR, include=FALSE, results='hide'}
```

```{r, dadosbymmembros, include=FALSE, results='hide'}
```

```{r, mapabymmembros, echo=FALSE, warning=FALSE, message=FALSE}
```


### Tabela

```{r, tabelamembros, include=FALSE, echo=FALSE, message=FALSE, warning=FALSE}
```

```{r, echo=FALSE, message=FALSE, warning=FALSE}

DT::datatable(tabela_membros, extensions = 'Buttons',
          options = list(dom = 'Bfrtip', 
                          buttons = list(list(
        extend = 'collection',
        buttons = c('csv', 'excel', 'pdf'),
        text = 'Download'
      ))))
```


## Defeitos da parede abdominal {.tabset}

### Scan

```{r, bancoscan, include=FALSE, results='hide'}
```

```{r, dadosabdominal, include=FALSE, results='hide'}
```

```{r, clusterabdominal, echo=FALSE, warning=FALSE, message=FALSE}
```


### BYM


```{r, bancoSIR, include=FALSE, results='hide'}
```

```{r, dadosbymabdominal, include=FALSE, results='hide'}
```

```{r, mapabymabdominal, echo=FALSE, warning=FALSE, message=FALSE}
```


### Tabela

```{r, tabelaabdominal, include=FALSE, echo=FALSE, message=FALSE, warning=FALSE}
```

```{r, echo=FALSE, message=FALSE, warning=FALSE}

DT::datatable(tabela_abdominal, extensions = 'Buttons',
          options = list(dom = 'Bfrtip', 
                          buttons = list(list(
        extend = 'collection',
        buttons = c('csv', 'excel', 'pdf'),
        text = 'Download'
      ))))
```


## Síndrome de Down {.tabset}

### Scan

```{r, bancoscan, include=FALSE, results='hide'}
```

```{r, dadosdown, include=FALSE, results='hide'}
```

```{r, clusterdown, echo=FALSE, warning=FALSE, message=FALSE}
```

### BYM


```{r, bancoSIR, include=FALSE, results='hide'}
```

```{r, dadosbymdown, include=FALSE, results='hide'}
```

```{r, mapabymdown, echo=FALSE, warning=FALSE, message=FALSE}
```


### Tabela

```{r, tabeladown, include=FALSE, echo=FALSE, message=FALSE, warning=FALSE}
```

```{r, echo=FALSE, message=FALSE, warning=FALSE}

DT::datatable(tabela_down, extensions = 'Buttons',
          options = list(dom = 'Bfrtip', 
                          buttons = list(list(
        extend = 'collection',
        buttons = c('csv', 'excel', 'pdf'),
        text = 'Download'
      ))))
```

