---
title: Séries temporais
output:
  distill::distill_article: 
    toc: true
    toc_depth: 2
    toc_float: true
---

<style>

body {
  padding-top:5px
}

.navbar{
  visibility: hidden
}

</style>


```{r, eval=TRUE, include=FALSE, cache=FALSE}
library(DT)
knitr::read_chunk('Series temporais.R')
```

```{r, biblioteca_serie, include=FALSE, results='hide'}
```

```{r, analisestotal, include=FALSE, results='hide'}
```

```{r, analisesmacro, include=FALSE, results='hide'}
```

```{r, analisesreg, include=FALSE, results='hide'}
```


# Todo estado

## Nascidos vivos

```{r, grafico.total.nv, echo=FALSE, warning=FALSE, message=FALSE}
```

## Nascidos vivos c/ ACs

```{r, grafico.total.nv.ac, echo=FALSE, message=FALSE, warning=FALSE, fig.width= 16, fig.height= 8, layout="l-screen-inset"}
```

## Prevalências ao nascimento

```{r, grafico.total.prev, echo=FALSE, message=FALSE, warning=FALSE, fig.width= 16, fig.height= 8,  layout="l-screen-inset"}
```


## Tabela

```{r, tabela.total, echo=FALSE}
```

```{r, echo=FALSE, layout="l-body-outset"}

DT::datatable(tabela_grafico.total, extensions = 'Buttons',
          options = list(dom = 'Bfrtip', 
                          buttons = list(list(
        extend = 'collection',
        buttons = c('csv', 'excel', 'pdf'),
        text = 'Download'
      ))))
```


# Por macrorregiões

## Prevalências ao nascimento

### Defeitos de tubo neural

```{r, grafico.macro.prev.dtn, echo=FALSE, message=FALSE, warning=FALSE, fig.width= 16, fig.height= 8,  layout="l-screen-inset"}
```

 <a href="#top">Volte ao topo</a>

### Microcefalia

```{r, grafico.macro.prev.micro, echo=FALSE, message=FALSE, warning=FALSE, fig.width= 16, fig.height= 8,  layout="l-screen-inset"}
```

 <a href="#top">Volte ao topo</a>

### Cardiopatias congênitas

```{r, grafico.macro.prev.cardio, echo=FALSE, message=FALSE, warning=FALSE, fig.width= 16, fig.height= 8,  layout="l-screen-inset"}
```

 <a href="#top">Volte ao topo</a>

### Fendas orais

```{r, grafico.macro.prev.fendas, echo=FALSE, message=FALSE, warning=FALSE, fig.width= 16, fig.height= 8,  layout="l-screen-inset"}
```

 <a href="#top">Volte ao topo</a>

### Anomalias de órgãos genitais

```{r, grafico.macro.prev.genitais, echo=FALSE, message=FALSE, warning=FALSE, fig.width= 16, fig.height= 8,  layout="l-screen-inset"}
```

 <a href="#top">Volte ao topo</a>

### Anomalias de órgãos genitais - Hipospádias

```{r, grafico.macro.prev.hipospadias, echo=FALSE, message=FALSE, warning=FALSE, fig.width= 16, fig.height= 8,  layout="l-screen-inset"}
```

 <a href="#top">Volte ao topo</a>

### Anomalias de órgãos genitais - Sexo indefinido

```{r, grafico.macro.prev.SI, echo=FALSE, message=FALSE, warning=FALSE, fig.width= 16, fig.height= 8,  layout="l-screen-inset"}
```

 <a href="#top">Volte ao topo</a>


### Defeitos de membros

```{r, grafico.macro.prev.membros, echo=FALSE, message=FALSE, warning=FALSE, fig.width= 16, fig.height= 8,  layout="l-screen-inset"}
```

 <a href="#top">Volte ao topo</a>

### Defeitos da parede abdominal

```{r, grafico.macro.prev.abdominal, echo=FALSE, message=FALSE, warning=FALSE, fig.width= 16, fig.height= 8,  layout="l-screen-inset"}
```

 <a href="#top">Volte ao topo</a>

### Síndrome de Down

```{r, grafico.macro.prev.down, echo=FALSE, message=FALSE, warning=FALSE, fig.width= 16, fig.height= 8,  layout="l-screen-inset"}
```

 <a href="#top">Volte ao topo</a>

### Todas anomalias selecionadas

```{r, grafico.macro.prev.todas, echo=FALSE, message=FALSE, warning=FALSE, fig.width= 16, fig.height= 8,  layout="l-screen-inset"}
```

 <a href="#top">Volte ao topo</a>


## Tabela

```{r, tabela.grafico.macro, echo=FALSE}
```

```{r, echo=FALSE, layout="l-body-outset"}

DT::datatable(tabela_grafico.macro, extensions = 'Buttons',
          options = list(dom = 'Bfrtip', 
                          buttons = list(list(
        extend = 'collection',
        buttons = c('csv', 'excel', 'pdf'),
        text = 'Download'
      ))))
```

 <a href="#top">Volte ao topo</a>


# Por regiões

## Tabela

```{r, tabela.grafico.reg, echo=FALSE}
```

```{r, echo=FALSE, layout="l-body-outset"}

DT::datatable(tabela_grafico.reg, extensions = 'Buttons',
          options = list(dom = 'Bfrtip', 
                          buttons = list(list(
        extend = 'collection',
        buttons = c('csv', 'excel', 'pdf'),
        text = 'Download'
      ))))
```


 <a href="#top">Volte ao topo</a>